【裁判字號】    98,抗,67
【裁判日期】    980401
【裁判案由】    返還擔保金
【裁判全文】
臺灣高等法院高雄分院民事裁定            98年度抗字第67號
抗  告  人  甲○○
上列抗告人因與相對人保德建設有限公司間請求返還擔保金事件
，對於民國98年1 月21日臺灣屏東地方法院97年度聲字第574 號
所為裁定提起抗告，本院裁定如下：
    主  文
抗告駁回。
抗告訴訟費用由抗告人負擔。
    理  由
一、抗告意旨略以：伊與相對人間損害賠償訴訟判決已確定，訴
    訟費用由相對人負擔，伊於收到相對人民國97年11月20日催
    告行使權利之存証信函後，即於所定21日催告期間內，函覆
    相對人將自相對人提存於原審法院提存所（94年度存字第07
    06號）之擔保金（即本件原審准予返還之擔保金）執行上開
    訴訟費用及相關損害賠償，並向原審聲請確定訴訟費用額，
    原審已裁定相對人應負擔之訴訟費用額為新台幣（下同）18
    萬1200元及法定遲延利息，但迄今未收到確定証明，故伊無
    不於21日之催告期間內不行使權利之情事，伊已再向屏東地
    院聲請核發確定証明，爰請廢棄原裁定云云。
二、按『民事訴訟法第一百零四條第一項第二款所謂「受擔保利
    益人行使權利」，係指向法院起訴或為與起訴相同效果之訴
    訟行為（如聲請調解或聲請發支付命令）而言』（最高法院
    80年台抗字第413 號判例參照），又「民事訴訟法第一百零
    四條第一項第二款所謂受擔保利益人行使其權利，應指行使
    因供擔保人惹起訴訟行為所生之損害賠償請求權而言」（最
    高法院79年度台抗字第118 號判例參照），是以民事訴訟法
    第一百零四條第一項第二款所稱之「受擔保利益人行使權利
    」，於本件而言，乃指相對人行使因不當假執行（詳下述）
    所受損害之賠償請求權而言。相對人前起訴請求抗告人給付
    600 萬元，經原審於94年6 月24日以92年度重訴字第115 號
    判決准許相對人請求，相對人提供擔保金200 萬元，聲請對
    抗告人之財產假執行，抗告人亦提供600 萬元擔保金免為假
    執行，並提起上訴，本院於97年6 月25日以96年度重上更(一)
    字第3 號廢棄原審判決，改判駁回相對人之上訴，相對人提
    起第三審上訴，經最高法院於97年9 月19日以97年度台上字
    第19 92 號裁定駁回相對人之上訴確定。相對人乃於97年11
    月20日以存証信函通知抗告人於收到存証信函後21日內行使
    權利，抗告人於97年11月21日收受，並於97年12月9 日以存
    証信函函覆相對人，謂：「查抗告人支出訴訟費用共計18萬
    1200元，業已向台灣屏東地方法院聲請裁定確定訴訟費用額
    。次查，抗告人為提供前開假執行事件反擔保金600 萬元，
    被迫解除銀行定存，粗估折損利息約19萬元，應由相對人負
    擔（按：詳細損害金額尚待抗告人領回反擔保金後始比較國
    庫與銀行定存利息差額，故暫保留此部分訴訟上主張），準
    此，抗告人擬就相對人前開擔保金主張上述權利，特此說明
    」，有歷審民事判決、屏東地院民事執行處95年2 月22日通
    知、相對人寄予抗告人之存証信函、及掛號郵件收件回執、
    抗告人予相對人之存証信函、相對人之提存書、國庫存款收
    款書附卷（原審卷三至卅三頁）。抗告人自承於收到相對人
    行使權利之存証信函後，僅對相對人聲請本案確定訴訟費用
    額，而保留利息損失之請求權，依上開說明，抗告人聲請確
    定訴訟費用額，與民事訴訟法第104 條第1 項第2 款所稱之
    「受擔保利益人行使權利」，係指相對人行使因不當假執行
    所受損害之賠償請求權不符。迄97年12月22日抗告人並未對
    相對人起訴請求損害賠償，亦經原審查明載卷，並有查詢表
    、索引卡查詢- 當事人姓名查詢附卷（原審卷卅六至四一頁
    ）。綜上，原裁定准許相對人之聲請，核無不合。抗告意旨
    指摘原裁定不當，求予廢棄，為無理由，應予駁回。
三、據上論結，本件抗告無理由，依民事訴訟法第495 條之1第1
    項、第449 條第1 項、第95條、第78條，裁定如主文。
中    華    民    國    98    年    4     月    1     日
                            民事第六庭
                                審判長法官  許明進
                                法      官  徐文祥
                                法      官  李炫德
以上正本證明與原本無異。
如不服本裁定應於送達後10日內向本院提出再抗告狀（並按他造
當事人之人數附繕本），並繳納再抗告費新臺幣1,000 元。
再為抗告僅得以適用法規顯有錯誤為理由，並應委任律師為代理
人。
中    華    民    國    98    年    4     月    1     日
                                書  記  官  盧雅婷
附註：
抗告人之配偶、三親等內之血親、二親等內之姻親，或抗告人為
法人、中央或地方機關時，其所屬專任人員具有律師資格並經法
院認適當者，亦得為第三審代理人。
抗告人或其法定代理人具有律師資格者及前項情形，應於提起抗
告或委任時釋明之。


司法院資訊處製作；財團法人民間司法改革基金會備份。
